---
title: "Domashnee4"
author: "Kononova A.A."
date: '17 апреля 2020 г '
output: html_document
---

Загрузка пакетов
```{r setup, include=FALSE}
knitr::opts_chunk$set(echo = TRUE)

library('sp')                    # функция spplot()
library('ggplot2')               # функция ggplot()
library('RColorBrewer')          # цветовые палитры
require('rgdal')                 # функция readOGR()
library('broom')                 # функция tidy()
require('dplyr')                 # функция join()
library('scales')                # функция pretty_breaks()
library('mapproj')               # проекции для карт
## установка и сборка пакета «gpclib»
## установить RTools (recommended) отсюда:
## http://cran.r-project.org/bin/windows/Rtools/
## install.packages('gpclib', type = 'source')
library('gpclib')
library('maptools')
# разрешить использовать полигональную геометрию, которая защищена лицензией 
gpclibPermit()
```

В данной работе создаются визуальные карты с данными по количеству занятого населения 
При помощи пакетов ggplot2 (данные за 2010 год) и spplot (данные за 2018 год)

Архив с нужными данными скачиваем и разархивируем в коренной каталог по следующему пути -->  (‘./data’)


```{r cars}
ShapeFileURL <- "https://biogeo.ucdavis.edu/data/gadm3.6/shp/gadm36_RUS_shp.zip"
if (!file.exists('./data')) dir.create('./data')
if (!file.exists('./data/gadm36_RUS_shp.zip')) {
  download.file(ShapeFileURL, destfile = './data/gadm36_RUS_shp.zip')
}
# распаковка данных (архив в ./data)
unzip('./data/gadm36_RUS_shp.zip', exdir = './data/RUS_adm_shp')

# прочитать данные уровней 0, 1
Regions0 <- readOGR("./data/RUS_adm_shp/gadm36_RUS_0.shp", stringsAsFactors = F)
Regions1 <- readOGR("./data/RUS_adm_shp/gadm36_RUS_1.shp", stringsAsFactors = F)

```

Удаляем лишние данные из ggplot, выбирая то, что не включается в список, используя список с регионами ПФО



```{r pressure, echo=FALSE}
#  посмотрим на имена слотов объекта-карты
slotNames(Regions1)

# слот data
head(Regions1@data)
# head(Regions1@polygons)
colnames(Regions1@data)

# преобразуем кодировку
Encoding(Regions1@data$NL_NAME_1) <- 'UTF-8'
Regions1@data$NL_NAME_1[1:10]

# делаем фрейм с координатами для ggplot
Regions.points <- fortify(Regions1, region = 'NAME_1')

# оставляем только регионы ЦФО
reg.names.PRIVOL <- c("Bashkortostan","Mariy-El","Mordovia","Tatarstan","Udmurt","Chuvash","Perm'",
                      "Kirov","Nizhegorod","Orenburg","Penza","Samara","Saratov", "Ul'yanovsk")
Regions.points <- Regions.points[Regions.points$id %in% reg.names.PRIVOL, ]

```

Данные за 2010-2018 год располагаются в CSV файле
```{r}
# присоединяем показатель числа занятых по ПФР 
df.busy <- read.csv2('./Число_занятых.csv', stringsAsFactors = F)
Regions.points <- merge(Regions.points, df.busy, by = 'id')
Regions.points <- Regions.points[order(Regions.points$order), ]
```

Выбираем координатный подбор для необходимого отображения первого графика, что является лучшим вариантом, т.к. исключение ненужных данных является невозможным или затруднительным
Строим график используя функцию «spplot ()»

```{r}
# график spplot ################################################################

# работаем с Regions1, добавляем статистику
Regions1@data <- merge(Regions1@data, df.busy, 
                       by.x = 'NAME_1', by.y = 'id', all.x = T)

# задаём границы карты
scale.parameter <- 0.3  # шкалирование: меньше 1 -- ближе, больше 1 -- дальше
xshift <- 10  # сдвиг вправо в е.и. карты 
yshift <- -6  # сдвиг вверх в е.и. карты 
original.bbox <- Regions1@bbox  # сохраняем исходные рамки

# создаём новые рамки
edges <- original.bbox
edges[1, ] <- (edges[1, ] - mean(edges[1, ])) * 
  scale.parameter + mean(edges[1, ]) + xshift
edges[2, ] <- (edges[2, ] - mean(edges[2, ])) * scale.parameter + 
  mean(edges[2, ]) + yshift

# задаём палитру
mypalette <- colorRampPalette(c('whitesmoke', 'coral4'))

spplot(Regions1, 'Chislen_zanatih_2018',
       col.regions = mypalette(20),  # определение цветовой шкалы
       col = 'coral4',               # цвет контурных линий на карте
       par.settings = list(axis.line = list(col = NA)), # без осей
       xlim = edges[1, ], ylim = edges[2, ])

```

Второй график на готовых данных строим с использованием пакета ggplot2
```{r}


# график ggplot2 ################################################################


# график ggplot2 
gp <- ggplot() + 
  geom_polygon(data = Regions.points, 
               aes(long, lat, group = group, fill = Chislen_zanatih_2010)) +
  geom_path(data = Regions.points, 
            aes(long, lat, group = group),
            color = 'coral4') +
  coord_map(projection = 'gilbert') +
  scale_fill_distiller(palette = 'OrRd',
                       direction = 1,
                       breaks = pretty_breaks(n = 5)) +
  labs(x = 'Долгота', y = 'Широта', 
       title = "Число занятых")
# выводим график
gp


```

